【裁判字號】    97,易,2584
【裁判日期】    971117
【裁判案由】    竊盜
【裁判全文】
臺灣板橋地方法院刑事判決              97年度易字第2584號
公  訴  人  臺灣板橋地方法院檢察署檢察官
被      告  乙○○
                    （現另案於臺灣臺北看守所羈押）
上列被告因竊盜案件，經檢察官提起公訴（97年度偵字第21752
號），本院於準備程序進行中，被告就被訴之事實為有罪之陳述
，經告知被告簡式審判程序之旨，並聽取當事人之意見後，裁定
進行簡式審判程序，本院判決如下：
    主  文
乙○○竊盜，累犯，處有期徒刑陸月；又竊盜，累犯，處有期徒
刑貳月；又竊盜，累犯，處有期徒刑貳月；應執行有期徒刑玖月
。
    事  實
一、乙○○素行不良，最近1 次係於民國（下同）94年間因竊盜
    及違反毒品危害防制條例案件，經本院分別判處有期徒刑1
    年8 月、10月確定，其中違反毒品危害防制條例案件所處有
    期徒刑10月，減為有期徒刑5 月，上開2 罪定應執行有期徒
    刑2 年確定，並於96年8 月13日縮刑期滿。猶不知悔改，竟
    意圖為自己不法所有之犯意，（一）先於97年7 月22日12時
    許，在臺北縣林口鄉○○路291 號前，以其母之機車鑰匙1
    支，竊取丙○○所有之車號為QF6-232 號輕型機車1 台，得
    手後將上開機車作為代步工具使用。（二）復於97年7 月23
    日7 時40分許，騎乘上開竊得之上開機車，至位於臺北縣林
    口鄉○○路48之17號之「廣益物流有限公司」（下稱廣益公
    司）前，徒手竊取設置在廣益公司大門口前作為圍欄使用之
    鐵條1 支，得手後隨即騎乘所竊得之上開機車，前往位於臺
    北縣林口鄉○○○路與中華路口之浤發資源回收場，以新臺
    幣（下同）210 元之代價，將所竊得之上開鐵條售予不知情
    之浤發資源回收場股東劉文宏。（三）再於97年7 月23日8
    時30分許，騎乘上開所竊得之機車，前往臺北縣林口鄉○○
    ○路與寶林路口之鋒泉螺絲釘興建廠房工地，徒手自前揭工
    地之鷹架上，竊取由工地主任陳文炳所管領之鷹架踏板及鷹
    架支撐器2 支。得手後復騎乘上開所竊得之機車，車上載放
    前揭鷹架踏板及鷹架支撐器2 支，於前往浤發資源回收場途
    中，經警在臺北縣林口鄉○○○路與中華路口攔查時查覺乙
    ○○所騎乘之機車業經他人報警遭竊，而乙○○於犯罪未發
    覺前，即向查獲之員警主動供出其尚犯有上開（二）及（三
    ）之竊盜犯行，並願接受裁判，同時扣得非其所有之機車鑰
    匙1支。
二、案經臺北縣政府警察局新莊分局報請臺灣板橋地方法院檢察
    署檢察官偵查起訴。
    理  由
一、按除被告所犯為死刑、無期徒刑、最輕本刑為三年以上有期
    徒刑之罪或高等法院管轄第一審案件者外，於第一次審判期
    日前之準備程序進行中，被告先就被訴事實為有罪之陳述時
    ，審判長得告知被告簡式審判程序之旨，並聽取當事人、代
    理人、辯護人及輔佐人之意見後，裁定進行簡式審判程序，
    刑事訴訟法第273 條之1 第1 項定有明文。經核本件被告乙
    ○○所犯係死刑、無期徒刑、最輕本刑為三年以上有期徒刑
    以外之罪，其於準備程序中就被訴事實為有罪之陳述，經法
    官告知簡式審判程序之旨，並聽取公訴人、被告之意見後，
    本院爰依首揭規定，裁定依簡式審判程序審理，合先敘明。
二、訊據被告乙○○對於上揭時、地先後共3 次竊盜之事實，迭
    於警詢、偵查及本院準備程序與審理時供承不諱，並經證人
    丙○○、甲○○、劉文宏及劉文炳等人於警詢中證述明確，
    此外並有扣押物品目錄表、贓物認領保管單各3 紙及監視錄
    影帶翻拍照片2 幀與現場照片14幀附卷可稽。綜上所述，足
    徵被告所為之自白核與事實相符，其自白應可採信。是以，
    本件罪證已臻明確，被告之犯行應堪認定。
三、核被告乙○○所為，係犯刑法第320 條第1 項竊盜之罪。又
    被告於犯罪未發覺前，即主動向查獲之員警供出其尚犯有上
    開事實欄中之（二）竊取廣益公司所有之鐵條1 支及（三）
    竊取工地主任陳文炳管領之鷹架支撐器2 支，並願接受裁判
    ，（有筆錄在卷），均合於刑法自首之規定，應依法各減輕
    其刑。又被告先後共3 次竊盜之犯行，犯意各別，行為互殊
    ，應分論併罰。末查；被告有如事實欄所載徒刑執行之情形
    ，此有臺灣高等法院被告前案紀錄表附卷可徵。其於有期徒
    刑執行完畢後，5 年內故意再犯有期徒刑以上刑之3 罪，皆
    為累犯，均應依法各加重其刑，並各先加後減之（指上開竊
    取廣益公司鐵條及竊取陳文炳管領之鷹架支撐器）。本院爰
    審酌被告之素行、竊得財物之價值、被害人財產損失之程度
    及其犯罪動機、目的、手段、智識程度以及被告犯罪後坦承
    犯行等一切情狀，各量處如主文所示之刑，並依法定其應執
    行之刑，以示懲儆。再扣案之機車鑰匙1 支，雖係被告用以
    行竊上開機車使用，惟並非被告所有，而係其母所有，業經
    被告供述在卷，自無從於本案中宣告沒收，附此說明。
據上論斷，應依刑事訴訟法第273 條之1 第1 項、第299 條第1
項前段，刑法第320 條第1 項、第47條第1 項、第62條前段、第
51條第5款，刑法施行法第1條之1 ，判決如主文。
本案經檢察官藍海凝到庭執行職務
中    華    民    國    97    年    11    月    17    日
                     刑事第五庭  法  官  潘  長  生
以上正本證明與原本無異。
如不服本判決應於送達後10日內向本院提出上訴書狀，並應敘述
具體理由；其未敘述上訴理由者，應於上訴期間屆滿後20日內向
本院補提理由書（均須按他造當事人之人數附繕本）「切勿逕送
上級法院」。
                                 書記官  張  玉  如
中    華    民    國    97    年    11    月    17    日
附錄本案論罪科刑法條全文
刑法第320條：
意圖為自己或第三人不法之所有，而竊取他人之動產者，為竊盜
罪，處五年以下有期徒刑、拘役或五百元以下罰金。意圖為自己
或第三人不法之利益，而竊佔他人之不動產者，依前項之規定處
斷。
前二項之未遂犯罰之。


司法院資訊處製作；財團法人民間司法改革基金會備份。
